# IFRS 下上市公司从资本溢价发放股利

提问人：helencrowhhy 时间：2019-05-15 20:33:51
请问陈老师，IFRS 准则下，香港上市公司从资本溢价发放现金股利（上市主体为开曼公司），股东收到该股利怎么做账？
作为一般的投资收益，还是作为投资成本的收回？
如果作为投资成本收回，那还需要扣所得税吗？

回答人：chenyiwei
建议查阅其注册地（开曼）的法律规定，必要时咨询律师，以确定其经济实质是投资成本回收还是利润分配，据此确定如何进行账务处理。
税务处理请咨询税务专业人士意见。